最高法院刑事判決                              八十六年度台上字第四八六九號
    上訴人  甲○○
右上訴人因違反麻醉藥品管理條例等罪案件，不服台灣高等法院台中分院中華民國八
十六年六月四日第二審判決（八十六年度上訴字第三六三號，起訴案號：台灣南投地
方法院檢察署八十五年度偵字第一一三八號），提起上訴，本院判決如左：
    主  文
上訴駁回。
    理  由
一非法販賣化學合成麻醉藥品部分：
按刑事訴訟法第三百七十七條規定，上訴於第三審法院，非以判決違背法令為理由，
不得為之。是提起第三審上訴，應以原判決違背法令為理由，係屬法定要件。如果上
訴理由狀並未依據卷內訴訟資料，具體指摘原判決不適用何種法則或如何適用不當，
或所指摘原判決違法情事，顯與法律規定得為第三審上訴理由之違法情形，不相適合
時，均應認其上訴為違背法律上之程式，予以駁回。本件原判決依憑上訴人甲○○在
警訊及檢察官偵查中之自白，扣押之白色結晶物（安非他命）二十一包、現款新台幣
（下同）九萬元、卷附之警制搜索扣押證明筆錄、內政部警政署刑事警察局鑑驗通知
書等，認定上訴人有其事實欄所載販賣安非他命予綽號「阿娟」之犯行，非如上訴意
旨所謂僅憑上訴人之自白，即認定上訴人有此部分之犯行。對於上訴人在原審翻異前
供，辯稱：綽號「阿牛」者向伊借款五十萬元，拿二十六包安非他命給伊為擔保，伊
將其中五包轉贈友人黃昆智，因怕連累黃昆智，才供稱係賣給「阿娟」，被查扣之九
萬元現款係欲支付互助會款之用，非販賣安非他命等語，證人黃昆智亦到庭附和其詞
，均不足採信，業已依據調查所得之卷證資料，詳加指駁及說明。因將第一審關於此
部分之判決撤銷，論處上訴人非法販賣化學合成麻醉藥品（累犯）罪刑。上訴意旨，
就原判決已加調查及說明之事項，仍執其在原審所辯陳詞，為事實上之爭論，並任意
指摘原判決捨其有利證據不加查證，有未載理由之違誤云云，即與卷內資料不符。應
認此部分之上訴為違背法律上之程式，予以駁回。
二非法吸用化學合成麻醉藥品部分：
按刑訴訟法第三百七十六條所列各罪之案件，經第二審判決者，不得上訴於第三審法
院，此觀該法條之規定甚明。上訴人被訴非法吸用安非他命部分，原判決將第一審關
於此部分判決撤銷，仍論處上訴人連續非法吸用化學合成麻醉藥品（累犯）罪刑。查
該罪名係屬刑事訴訟法第三百七十六條第一款之案件。依上開說明，既經第二審判決
，自不得上訴於第三審法院，上訴人竟一併提起上訴，顯為法所不許，亦應予駁回。
據上論結，應依刑事訴訟法第三百九十五條前段，判決如主文。
中      華      民      國    八十六    年      八      月     十五     日
                              最高法院刑事第二庭
                                  審判長法官  施  文  仁
                                        法官  陳  炳  煌
                                        法官  張  淳  淙
                                        法官  洪  文  章
                                        法官  林  錦  芳
      右正本證明與原本無異
                                              書  記  官
中      華      民      國    八十六    年      八      月    二十二    日
